ko: 산소 표시기 유형: 패킷 부착형 점; 없음; 독립형 지시 카드; 기타
hu: Oxigénjelző típus: Színváltási hely a csomagoláson; Egyik sem; Külön jelzőkártya; Egyéb
ru: Тип индикатора кислорода: Термоиндикаторная точка; Нет; Отдельная индикаторная карта; Другое
ro-RO: Tipul indicatorului de oxigen: Punct cu schimbare culoare pe pachet; Niciunul; Card indicator separat; Altele
zh-CN: 氧气指示器类型: 包装上的变色斑点; 无; 独立指示卡; 其他
zh-TW: 氧氣指示劑類型: 包裝上的顏色變化點; 無; 獨立指示卡; 其他
sl-SI: Vrsta indikatorja kisika: Colors se na embalaži spreminjajo; Brez; Ločena indikatorska kartica; Druga
fi: Happi-indikaattorin tyyppi: Väriä vaihtava paikka paketissa; Ei mitään; Erillinen indikaattorikortti; Muu
lt-LT: Deguonies indikatoriaus tipas: Spalvą keičianti dėmelė ant pakuotės; Nėra; Atskira indikatoriaus kortelė; Kita
tr: Oksijen gösterge tipi: Paket üzeri renk değişim göstergesi; Yok; Ayrı gösterge kartı; Diğer
bg-BG: Тип индикатор за кислород: Индикатор за промяна на цвят върху опаковката; Няма; Отделна индикаторна карта; Друго
da: Oxygenindikatortype: Farveændringsplet på pakken; Ingen; Separat indikatorkort; Andet
pt-PT: Tipo de indicador de oxigénio: Mudança de cor na embalagem; Nenhum; Cartão indicador separado; Outro
de: Typ der Sauerstoffanzeige: Farbwechselfleck auf der Packung; Keine; Separate Indikatorkarte; Sonstiges
nb: Type oksygenindikator: Fargeendringspunkt på pakken; Ingen; Separat indikatorkort; Annet
fr: Type d’indicateur d’oxygène: Indicateur de changement de couleur sur l’emballage; Aucune; Carte indicatrice séparée; Autre
it: Tipo di indicatore dell'ossigeno: Cambia colore sulla confezione; Nessuna; Scheda indicatrice separata; Altro
sk-SK: Typ indikátora kyslíka: Farebná bodka na obale; Žiadne; Samostatná indikačná karta; Iné
sv: Typ av syreindikator: Färgskiftande prick på förpackning; Inga; Separat indikatorkort; Övrigt
es: Tipo de indicador de oxígeno: Mancha de cambio de color en el paquete; Ninguno; Tarjeta indicadora separada; Otros
cs: Typ indikátoru kyslíku: Barevná skvrna na sáčku; Bez indikátoru; Samostatná indikační karta; Jiné
pt-BR: Tipo de indicador de oxigênio: Indicador de mudança de cor na embalagem; Nenhum; Cartão indicador separado; Outro
vi: Loại chỉ báo oxy: Điểm đổi màu trên bao bì; Không có; Điểm đổi màu trên bao bì; Khác
el: Τύπος δείκτη οξυγόνου: Σημείο αλλαγής χρώματος στη συσκευασία; Καμία; Ξεχωριστή κάρτα δείκτη; Άλλο
ja: 酸素インジケーターのタイプ: パッケージの色変化; なし; 別売りインジケーターカード; その他
nl: Type zuurstofindicator: Kleurindicator op verpakking; Geen; Aparte indicatorkaart; Overig
pl: Typ wskaźnika tlenu: Wskaźnik zmiany koloru na opakowaniu; Brak; Oddzielna karta wskaźnikowa; Pozostałe
th: ประเภทตัวแสดงสถานะออกซิเจน: จุดเปลี่ยนสีบนซอง; ไม่มี; การ์ดแสดงสถานะแยกชิ้น; อื่นๆ
en: Oxygen indicator type: Color change spot on packet; None; Separate indicator card; Other
hr-HR: Vrsta indikatora kisika: Točka s promjenom boje na pakiranju; Nema; Odvojena indikatorska kartica; Ostalo